臺灣板橋地方法院刑事判決　　　　　　 95年度交易字第364號
公　訴　人　臺灣板橋地方法院檢察署檢察官
被　　　告　戊○○
　　　　　　　　　　（現另案於臺灣臺北戒治所戒治中）
　　　　　　甲○○
　　　　　　　　　　號9樓
上列被告因過失傷害案件，經檢察官提起公訴（95年度偵字第99
53號），本院判決如下：
    主  文
戊○○從事業務之人，因業務上之過失傷害人致重傷，處有期徒
刑壹年陸月，減為有期徒刑玖月。
甲○○因過失傷害人致重傷，處有期徒刑壹年貳月，減為有期徒
刑柒月。
    事  實
一、戊○○為自小貨車司機，平日即以載運貨物為其主要工作，
    為從事業務之人。其於民國94年12月8 日中午12時28分許，
    駕駛車牌號碼2232-HW 號自用小貨車，由臺北縣三重市重陽
    橋下橋後沿三重市○○路往三和路方向（由北往南）行駛，
    於行經三重市○○路與三信路口欲左轉三信路時，理應注意
    駕駛人駕駛汽車，應遵守道路交通標誌、標線、號誌之指示
    。又依當時天候晴朗、日間自然光線，路面乾燥無缺陷，道
    路上未有任何障礙物，視距良好，客觀上亦無不能注意之情
    事，其竟疏未注意，未待該路口之左轉綠燈號誌顯示，即貿
    然左轉至三信路。適甲○○駕駛車牌號碼CC-8588 號自小客
    車，自三重市○○路由南往北方向行駛，行至三重市○○路
    與三信路口，理應注意汽車行駛時，駕駛人應注意車前狀況
    ，並隨時採取必要之安全措施，且當時亦無不能注意之情事
    ，竟疏未注意車前狀況，即貿然前行，於通過上開路口時，
    戊○○及甲○○因有前開疏失，致戊○○所駕駛之自小貨車
    之右側車身與甲○○所駕駛之自小客車前車頭發生碰撞，甲○○所駕駛之自小客車復因撞擊之衝擊力過大，二車因而相
    互拖行，於拖行中，甲○○所駕駛之自小客車則撞擊到行駛
    在其右側，由丙○○騎乘之車牌號碼BIV-922 號重型機車，
    丙○○因之人車倒地，受有頭部外傷、額葉顱底骨折、腦挫
    傷、左股骨骨折、左側第六腦神經受損，並導致視野缺損、
    智力受損、性格異常、嗅覺喪失之重傷害。戊○○、甲○○
    則於肇事後，犯罪未被有偵查權之公務員或機關發覺前，即
    向到場之臺北縣政府警察局交通警察隊三重分隊警員表明係
    肇事車輛之駕駛人而自首，且坦承犯行進而接受裁判。
二、案經丙○○之母親丁○○告訴臺北縣政府警察局三重分局報
    告臺灣板橋地方法院檢察署檢察官偵查起訴。
    理  由
壹、證據能力部分：
    按被告以外之人於審判外之陳述，雖不符刑事訴訟法第159
    條之1 至第159 條之4 之規定，而經當事人於審判程序同意
    作為證據，法院審酌該言詞陳述或書面陳述作成時之情況，
    認為適當者，亦得為證據；當事人、代理人或辯護人於法院
    調查證據時，知有刑事訴訟法第159 條第1 項不得為證據之
    情形，而未於言詞辯論終結前聲明異議者，視為有前項之同
    意，刑事訴訟法第159 條之5 第1 項、第2 項分有明文。經
    查，本判決下列所引用之被告戊○○、甲○○以外之人於審
    判外之陳述（包含書面陳述），檢察官、被告戊○○、甲○○於本院言詞辯論終結前均未聲明異議，本院審酌上開證據
    資料製作時之情況，尚無違法不當及證明力明顯過低之瑕疵
    ，亦認為以之作為證據應屬適當，故揆諸前開規定，爰依刑
    事訴訟法第159 條之5 規定，認前揭證據資料均有證據能力
    。
貳、實體部分：
一、被告戊○○部分：
(一)前述犯罪事實，業據被告戊○○坦承不諱，核與被告甲○○
    之警詢、偵訊及本院訊問、審理時供述（詳95年度偵字第99
    53號卷第5-6 頁、第8-9 頁、第91-92 頁及本院卷第51-54
    頁），以及目擊證人乙○○於警詢、偵訊及本院審理時所證
    述之情節相符（詳前開偵查卷第14-15 頁、第90-91 頁及本
    院96年1 月9 日審判筆錄），且有道路交通事故現場圖、道
    路交通事故調查報告表（一）（二）各1 份及事故現場蒐證
    照片30幀附卷可參。又被害人丙○○因本件車禍而受有頭部
    外傷、額葉顱底骨折、腦挫傷、左股骨骨折、左側第六腦神
    經受損，並導致視野缺損、智力受損、嗅覺喪失之重傷害，
    亦有財團法人新光吳火獅紀念醫院甲種診斷證明書1 紙、乙
    種診斷證明書7 紙及該院95年10月11日函文暨檢附之病歷摘
    要紀錄紙各1 紙存卷足憑。
(二)按駕駛人駕駛汽車，應遵守道路交通標誌、標線、號誌之指
    示，道路交通安全規則第90條定有明文。查本件被告戊○○
    於上開時、地駕駛自小貨車，理應注意前述道路交通安全規
    則，而依當時天候晴朗、日間自然光線，路面乾燥無缺陷，
    道路上未有任何障礙物，視距良好，客觀上亦無不能注意之
    情事，復有卷附之道路交通事故調查報告表載明可考，其竟
    疏未注意臺北縣三重市○○路與三信路交岔路口處之燈光號
    誌，即貿然左轉，致與被告甲○○所駕駛之自小客車發生碰
    撞，二車於拖行間，被告甲○○所駕駛之自小客車則撞擊到
    行駛在其右側，由被害人丙○○所騎乘之車牌號碼BIV-922
    重型機車，且造成被害人丙○○受有重傷害之結果，故被告
    戊○○之前述駕駛行為，顯然具有過失。
(三)況本件經送臺灣省臺北縣區車輛行車事故鑑定委員會及臺灣
    省車輛行車事故覆議鑑定委員會先後鑑定結果，亦均認被告
    戊○○駕駛自小貨車，未依號誌行駛，為肇事原因等情，有
    臺灣省臺北縣區車輛行車事故鑑定委員會北縣鑑字第950167
    號鑑定意見書、臺灣省車輛行車事故覆議鑑定委員會95年6
    月28日府覆議字第0950100426號函各1 份在卷可憑，此益證
    被告戊○○駕車肇事致被害人丙○○受重傷之駕駛行為，確
    有過失無疑（至被告甲○○駕駛自小客車，疏未注意車前狀
    況，應僅係本件車禍發生之「肇事次因」，而非如該二鑑定
    結果所認定之「無肇事因素」，則詳後述）。此外，被告戊○○之上開過失駕駛行為，與被害人所受之重傷害結果間，
    具有相當因果關係，復屬顯然。從而，相關事證已甚明確，
    被告戊○○業務過失致重傷之犯行，堪以認定，應予應法論
    科。
(四)查被告行為後，刑法業於94年2 月2 日修正公布，95年7 月
    1 日起施行，其中與本件有關部分之第2 條、第47條、第62
    條前段均業已修正。按「行為後法律有變更者，適用行為時
    之法律，但行為後之法律有利於行為人者，適用最有利於行
    為人之法律」，修正後刑法第2 條第1 項定有明文。此條規
    定係規範行為後法律變更所生新舊法律比較適用之準據法，
    本身尚無新舊法比較之問題，於新法施行後，應一律適用新
    法第2 條第1 項之規定，為「從舊從輕」之比較，先予敘明
    。再按本次法律變更，比較時應就罪刑有關之共犯、未遂犯
    、想像競合犯、牽連犯、連續犯、結合犯，以及累犯加重、
    自首減輕暨其他法定加減原因（如身分加減）與加減例等一
    切情形，綜其全部罪刑之結果而為比較，且就比較之結果，
    須為整體之適用，不能割裂分別適用各該有利於行為人之法
    律，此即法律變更之比較適用所應遵守之「罪刑綜合比較原
    則」及「擇用整體性原則」（參見最高法院24年上字第4634
    號判例、27年上字第2615號判例、及最高法院95年度第8 次
    刑事庭會議決議意旨），茲就本件新舊法比較結果說明如下
    ：
  (1)修正刑法係自95年7 月1 日起施行，在此之前，刑法分則編
    有關罰金刑之貨幣單位係銀元；且依刑法分則編應處罰金者
    ，應適用罰金罰鍰提高標準條例第1 條、第4 條之規定，亦
    即應按各該具體條文制定或修正之時間先後，定其提高之倍
    數。惟被告行為後，刑法施行法增訂第1 之1 條，於95年6
    月14日經總統公布，並自同年7 月1 日起施行；該條規定：
    「中華民國94年1 月7 日刑法修正施行後，刑法分則編所定
    罰金之貨幣單位為新臺幣。94年1 月7 日刑法修正時，刑法
    分則編未修正之條文定有罰金者，自94年1 月7 日刑法修正
    施行後，就其所定數額提高為30倍。但72年6 月26日至94年
    1 月7 日新增或修正之條文，就其所定數額提高為3 倍」。
    亦即自95年7 月1 日起，刑法分則編所定罰金之貨幣單位，
    由原來之銀元改為新臺幣；且94年1 月7 日刑法修正時，刑
    法分則編未修正之條文定有罰金者，自95年7 月1 日起，有
    關罰金之數額提高為30倍。查刑法第284 條第2 項後段之罪
    有罰金刑之處罰，且自24年7 月1 日施行後即未再修正，依
    增訂刑法施行法第1 之1 條之規定，其罰金以新臺幣為單位
    ，數額應提高30倍。此規定因屬前揭罰金罰鍰提高標準條例
    第1 條但書所稱之「法律已依一定比率規定罰金或罰鍰之數
    額或倍數」，自應優先適用，另修正後刑法第33條第5 款亦
    已將罰金刑調整為新臺幣1,000 元以上，以百元計算，故依
    前述標準換算後，上開法條之罰金刑度部分已變更為「新臺
    幣60,000元以下，新臺幣1,000 元以上」，然依被告行為時
    之刑罰法律，即罰金罰鍰提高標準條例第1 條前段及修正前
    刑法第33條第5 款規定之罰金最低額銀元1 元計算，上開法
    條之罰金刑最高為銀元2,000 元，最低額為銀元1 元，若換
    算為新臺幣，最高額雖與新法同為新臺幣60,000元，然最低
    額僅為新臺幣3 元。因此，比較上述修正前、後之刑罰法律
    ，自以被告行為時關於科處罰金刑之法律較有利於被告戊○○。
  (2)又修正前刑法第62條規定：「對於未發覺之罪自首而受裁判
    者，減輕其刑。但有特別規定者，依其規定」，修正後第62
    條則規定：「對於未發覺之罪自首而受裁判者，得減輕其刑
    。但有特別規定者，依其規定」；被告係在新法施行前犯罪
    並自首，比較修正前後對於犯罪自首者減輕其刑之規定，以
    修正前刑法第62條規定對被告戊○○較為有利。
  (3)被告行為時之修正前刑法第47條規定：「受有期徒刑之執行
    完畢，或受無期徒刑或有期徒刑一部之執行而赦免後，五年
    以內再犯有期徒刑以上之罪者，為累犯，加重本刑至二分之
    一」，惟被告行為後之修正後刑法第47條第1 項則規定：「
    受徒刑之執行完畢，或一部之執行而赦免後，五年以內故意
    再犯有期徒刑以上之罪者，為累犯，加重本刑至二分之一」
    ，是以，於受有期徒刑之執行完畢，或受無期徒刑或有期徒
    刑一部之執行而赦免後，五年以內再因過失犯有期徒刑以上
    之罪，依修正前刑法第47條規定，固構成累犯，然依修正後
    刑法第47條第1 項之規定，已不構成累犯。查被告戊○○前
    於90年間因侵占案件，經臺灣臺北地方法院以89年度自字第
    709 號判決判處有期徒刑3 月，經提起上訴，經臺灣高等法
    院於91年8 月30日以91年度上易字第255 號判決駁回上訴確
    定，於94年5 月4 日繳清罰金執行完畢，此有臺灣高等法院
    被告前案紀錄表在卷可稽，其於受有徒刑執行完畢後，5 年
    內再犯本件業務過失致死犯行，經比較新舊法，自以修正後
    刑法不適用累犯加重其刑之規定較有利於被告戊○○。
  (4)綜上，被告戊○○若整體適用修正前刑法之規定，則應論以
    累犯，是科刑上，應先加重其刑後，始得適用自首規定，減
    輕之，然若整體適用修正後刑法規定，則其並無累犯規定之
    適用，而本件依修正後刑法之規定，認依本件被告過失及自
    首情狀，仍得依自首規定減輕其刑，從而，以整體適用修正
    後刑法規定，乃有利於被告戊○○，故應整體適用修正後之
    刑法規定。
(五)查被告戊○○係自小貨車司機，平日即以載運貨物為其主要
    工作，乃從事駕駛業務之人。核其所為，係犯刑法第284 條
    第2 項後段之業務過失致重傷罪。公訴人於起訴時認被告戊○○所為，係犯刑法第284 條第2 項前段之業務過失傷害罪
    ，惟公訴人於本院訊問時，業已陳述、論告本件起訴之事實
    該當於同條項後段之業務過失致重傷罪，自行更正原起訴法
    條，本院毋庸再變更公訴人起訴之法條，併此敘明。又被告
    戊○○於肇事後，犯罪未被有偵查權之公務員或機關發覺前
    ，即向據報到場處理之臺北縣政府警察局交通警察隊三重分
    隊警員表明係肇事車輛之駕駛人而自首，且坦承犯行進而接
    受裁判等情，亦有卷附之臺北縣政府警察局三重分局道路交
    通事故肇事人自首情形紀錄表1 紙存卷可佐，爰依刑法第62
    條前段之規定，減輕其刑。爰審酌被告戊○○之過失程度甚
    鉅，造成被害人丙○○重傷害之嚴重後果，迄今尚未與告訴
    人就民事損害賠償事宜成立和解，惟審諸犯後坦承犯行之態
    度等一切情狀，量處如主文所示之刑。再本件被告戊○○之
    犯罪時間是在96年4 月24日以前，所犯刑法第284 條第2 項
    後段之業務過失致重傷罪，核於減刑之規定，爰依中華民國
    96年罪犯減刑條例第2 條第1 項第3 款、第7 條之規定，減
    其宣告刑2 分之1 為有期徒刑9 月。
二、被告甲○○部分：
(一)訊據被告甲○○固不否認有於前揭時、地，駕駛車牌號碼CC
    -8588 號自小客車與被告戊○○所駕駛之自小貨車發生碰撞
    後，因衝擊力過大，又撞擊行駛在右側，由丙○○所騎乘之
    車牌號碼BIV-922 號重型機車，並致丙○○受有視野缺損、
    智力受損、嗅覺喪失之重傷害之事實，惟矢口否認有何過失
    致重傷之犯行，辯稱：伊當時行向是綠燈，戊○○以極快的
    速度自對向左轉，伊來不及反應，就撞到戊○○所駕駛之自
    小貨車右側中間，伊所駕駛之自小客車車頭就被戊○○所駕
    駛之自小貨車拖著走，至三信路口之分隔島後始停止，伊下
    車後始知撞到機車騎士丙○○云云。惟查：
  (1)按汽車行駛時，駕駛人應注意車前狀況，並隨時採取必要之
    安全措施，道路交通安全規則第94條第3 項定有明文。查觀
    諸卷附之交通事故調查報告表中警繪之事故現場圖及事故現
    場蒐證照片編號1 至8 （詳前開偵查卷第33頁、第36-39 頁
    ）等內容，可知肇事地點即臺北縣三重市○○路係雙向6 車
    道，三信路則為雙向4 車道，上開肇事地點之路面均甚為寬
    廣，集賢路由北往南方向靠近三信路交岔路口處之中央分隔
    島上之行道樹並無低矮茂密，會阻礙被告甲○○視線之情形
    ，被告甲○○所駕駛自小客車之行駛方向，對於上開路口動
    態之視線亦相當良好，視野亦甚為寬廣，另參諸被告戊○○
    所駕駛自小貨車與被告甲○○所駕駛自小客車之撞擊點位置
    ，已接近集賢路與三信路交岔路口之東南側，亦即被告戊○○所駕駛之自小貨車業已行至被告甲○○所駕駛之自小客車
    行向車道時，才發生本件碰撞，則以上開路口甚為寬廣，亦
    無任何遮蔽物阻擋視線觀之，被告甲○○於本件車禍發生前
    ，應尚有足夠之距離及充分之時間，可以發覺被告戊○○自
    集賢路由北往南方向左轉三信路，而預為防範採取煞車等相
    關之應變避煞措施，因之，若非被告甲○○於肇事前疏未注
    意注意車前狀況之情事，應不致於無法及時避煞，而與被告
    戊○○所駕駛之自小貨車直接發生碰撞，故被告甲○○於肇
    事當時，確有疏未注意橫向來車及疏於注意車前狀況之情形
    ，應無疑義。
  (2)其次，被告甲○○駕車行經上述交岔路口，既應注意前開道
    路交通安全規則之規定，而案發當時客觀上亦無不能注意之
    情事，其竟疏於注意車前狀況，即貿然通過該交岔路口，致
    與被告戊○○所駕駛之自小貨車發生碰撞，二車於拖行間，
    致又撞擊由丙○○所騎乘之車牌號碼BIV-922 重型機車，並
    造成被害人丙○○受有重傷害之結果，故被告甲○○之前述
    駕駛行為，顯非無任何過失。
  (3)至本件經送臺灣省臺北縣區車輛行車事故鑑定委員會及臺灣
    省車輛行車事故覆議鑑定委員會先後鑑定結果，均認被告甲○○之駕駛行為，就本件車禍之發生，並無任何肇事因素等
    情，雖有前開臺灣省臺北縣區車輛行車事故鑑定委員會北縣
    鑑字第950167號鑑定意見書、臺灣省車輛行車事故覆議鑑定
    委員會95年6 月28日府覆議字第0950100426號函各1 份在卷
    可憑，然如前述，被告甲○○尚有足夠之距離及充分之應變
    時間，可以發覺被告戊○○自集賢路由北往南方向左轉三信
    路，若非被告甲○○於肇事前疏於注意車前狀況，應不致於
    無法及時避煞，而與被告戊○○所駕駛之自小貨車直接發生
    碰撞，因之，實難認本件車禍之發生，被告甲○○之上開駕
    駛行為全然無任何肇事因素。前述二鑑定結果未考慮及此，
    即認被告甲○○之駕駛行為，對於本件車禍之發生毫無肇事
    因素一節，經核尚非適當，故亦難僅據該兩項鑑定結果，遽
    為被告甲○○有利之認定。又被告甲○○於警詢時雖自承：
    肇事當時行車時速約60公里等語（詳前開偵查卷第6 頁），
    然證人即案發時騎乘機車行駛在被告甲○○所駕駛之自小客
    車後方之乙○○於本院審理時到庭具結證稱：「我當時之車
    速約3 、40公里左右，自小客車的車速不會很快」等語（詳
    本院96年1 月9 日審判筆錄），是被告甲○○所稱超速行駛
    乙節是否屬實，即有可疑。且本件肇事路段最高速限為時速
    50公里，有前揭道路交通事故調查報告表（一）載明可考，
    而依前開警繪之事故現場圖及事故現場蒐證照片所示，被告
    甲○○駕駛自小客車行經肇事地點時，並未於車道上留有汽
    車煞車痕，則本件車禍發生後，既乏煞車痕跡或行車紀錄器
    等資料，自無從推論被告甲○○當時之行車速度為何，從而
    ，本件被告甲○○是否有超速行駛之違規行為，即無從查考
    ，是公訴意旨認被告甲○○有超速行駛之駕駛行為，即屬無
    據。此外，本件車禍既係被告戊○○違規左轉所引起，則就
    本件車禍之發生而言，被告戊○○駕駛自小貨車違規左轉之
    駕駛行為，應係本件車禍之肇事主因；而被告甲○○疏未注
    意車前狀況，採取必要安全措施之駕駛行為，則應為本件車
    禍之肇事次因，始屬適當。至上開二鑑定結果與此不符之相
    關內容，則尚難貿然加以採用。被告甲○○之上開過失駕駛
    行為，與被害人丙○○所受之重傷害結果間，具有相當因果
    關係，復屬顯然。從而，相關事證已甚明確，被告甲○○過
    失致重傷之犯行，亦可認定。
(二)茲就本件新舊法比較結果說明如下：
  (1)修正刑法係自95年7 月1 日起施行，在此之前，刑法分則編
    有關罰金刑之貨幣單位係銀元；且依刑法分則編應處罰金者
    ，應適用罰金罰鍰提高標準條例第1 條、第4 條之規定，亦
    即應按各該具體條文制定或修正之時間先後，定其提高之倍
    數。惟被告行為後，刑法施行法增訂第1 之1 條，於95年6
    月14日經總統公布，並自同年7 月1 日起施行；該條規定：
    「中華民國94年1 月7 日刑法修正施行後，刑法分則編所定
    罰金之貨幣單位為新臺幣。94年1 月7 日刑法修正時，刑法
    分則編未修正之條文定有罰金者，自94年1 月7 日刑法修正
    施行後，就其所定數額提高為30倍。但72年6 月26日至94年
    1 月7 日新增或修正之條文，就其所定數額提高為3 倍」。
    亦即自95年7 月1 日起，刑法分則編所定罰金之貨幣單位，
    由原來之銀元改為新臺幣；且94年1 月7 日刑法修正時，刑
    法分則編未修正之條文定有罰金者，自95年7 月1 日起，有
    關罰金之數額提高為30倍。查刑法第284 條第1 項後段之罪
    有罰金刑之處罰，且自24年7 月1 日施行後即未再修正，依
    增訂刑法施行法第1 之1 條之規定，其罰金以新臺幣為單位
    ，數額應提高30倍。此規定因屬前揭罰金罰鍰提高標準條例
    第1 條但書所稱之「法律已依一定比率規定罰金或罰鍰之數
    額或倍數」，自應優先適用，另修正後刑法第33條第5 款亦
    已將罰金刑調整為新臺幣1,000 元以上，以百元計算，故依
    前述標準換算後，上開法條之罰金刑度部分已變更為「新臺
    幣15,000元以下，新臺幣1,000 元以上」，然依被告行為時
    之刑罰法律，即罰金罰鍰提高標準條例第1 條前段及修正前
    刑法第33條第5 款規定之罰金最低額銀元1 元計算，上開法
    條之罰金刑最高為銀元500 元，最低額為銀元1 元，若換算
    為新臺幣，最高額雖與新法同為新臺幣15,000元，然最低額
    僅為新臺幣3 元。因此，比較上述修正前、後之刑罰法律，
    自以被告行為時關於科處罰金刑之法律較有利於被告甲○○
    。
  (2)又修正前刑法第62條規定：「對於未發覺之罪自首而受裁判
    者，減輕其刑。但有特別規定者，依其規定」，修正後第62
    條則規定：「對於未發覺之罪自首而受裁判者，得減輕其刑
    。但有特別規定者，依其規定」；被告係在新法施行前犯罪
    並自首，比較修正前後對於犯罪自首者減輕其刑之規定，以
    修正前刑法第62條規定對被告甲○○較為有利。
  (3)綜上所述，經綜合比較新舊法結果，應以修正前刑法對被告
    有利，自應整體依刑法第2 條第1 項前段規定，適用行為時
    之修正前刑法之相關規定予以論處。
(三)核被告甲○○所為，係犯刑法第284 條第1 項後段之過失致
    重傷罪。公訴人於起訴時認被告甲○○所為，係犯刑法第28
    4 條第1 項前段之過失傷害罪，惟公訴人於本院訊問時，業
    已陳述、論告本件起訴之事實該當於同條項後段之過失致重
    傷罪，自行更正原起訴法條，本院毋庸再變更公訴人起訴之
    法條，併此敘明。又被告甲○○於肇事後，犯罪未被有偵查
    權之公務員或機關發覺前，即向據報到場處理之臺北縣政府
    警察局交通警察隊三重分隊警員表明係肇事車輛之駕駛人而
    自首，且坦承犯行進而接受裁判等情，亦有卷附之臺北縣政
    府警察局三重分局道路交通事故肇事人自首情形紀錄表1紙
    存卷可佐，應依刑法第62條前段之規定，減輕其刑。爰審酌
    被告甲○○之過失駕駛行為，係本件車禍事故之肇事次因，
    造成被害人丙○○重傷害之嚴重後果，迄今尚未與告訴人就
    民事損害賠償事宜成立和解，且否認犯行之犯後態度等一切
    情狀，量處如主文所示之刑。再本件被告甲○○之犯罪時間
    是在96年4 月24日以前，所犯刑法第284 條第1 項後段之過
    失致重傷罪，核於減刑之規定，爰依中華民國96年罪犯減刑
    條例第2 條第1 項第3 款、第7 條之規定，減其宣告刑2 分
    之1 為有期徒刑7 月。
據上論斷，應依刑事訴訟法第299 條第1 項前段，刑法第2 條第
1 項、第284 條第1 項後段、第2 項後段、修正前刑法第62條前
段、刑法第62條前段、刑法施行法第1 之1 條第1 項、第2 項前
段、中華民國96年罪犯減刑條例第2 條第1 項第3 款、第7 條，
判決如主文。
本案經檢察官吳宗光到庭執行職務。
中　　華　　民　　國　　96　　年　　8 　　月　　10　　日
                      交通法庭審判長  法  官  李幼妃
                                      法  官  張紹省
                                      法  官  鄭燕璘
右正本證明與原本無異。
如不服本判決應於送達後10日內向本院提出上訴狀。
                                      書記官  呂紹明
中　　華　　民　　國　　96　　年　　8 　　月　　10　　日
附錄本案論罪科刑法條全文：
刑法第284條：
因過失傷害人者，處6 月以下有期徒刑、拘役或5 百元以下罰金
，致重傷者，處1 年以下有期徒刑、拘役或5 百元以下罰金。
從事業務之人，因業務上之過失傷害人者，處1 年以下有期徒刑
、拘役或1 千元以下罰金，致重傷者，處3 年以下有期徒刑、拘
役或2 千元以下罰金。
